【裁判字號】    89,訴,385
【裁判日期】    900120
【裁判案由】    搶奪
【裁判全文】
臺灣士林地方法院刑事判決                          八十九年度訴字第三八五號
    公  訴  人  臺灣士林地方法院檢察署檢察官
    被      告  甲○○
    選任辯護人  邱群傑
                許卓敏
右列被告因搶奪案件，經檢察官提起公訴 (八十九年度偵字第六七五七號），本院判
決如左：
    主  文
甲○○共同意圖為自己不法之所有，而搶奪他人之動產，處有期徒刑貳年。
    事  實
一、(一)甲○○前曾分別因犯轉讓禁藥罪、竊盜罪、搶奪罪、違反麻醉藥品管理條例案
      件，經法院判處有期徒刑六月、有期徒刑四月、有期徒刑一年六月（竊盜罪及
      搶奪罪定應執行刑一年九月）、有期徒刑六月，嗣定應執行刑有期徒刑二年八
      月，另因違反麻醉藥品管理條例案件、贓物罪、搶奪罪等案件，分別經法院判
      處有期徒刑七月、有期徒刑四月、有期徒刑二年六月，定應執行刑有期徒刑三
      年三月，各罪接續執行，八十八年三月九日起假釋並付保護管束中，均未執行
      完畢。
    (二)甲○○不知警惕，竟於假釋期間內之八十九年七月四日中午十二時四十分許，
      騎乘機車搭載姓名年籍不詳、綽號「阿牛」之成年男子，行經台北市大同區○○○路一八七巷八號前，見乙○○一人單獨行走，竟與「阿牛」均意圖為自己
      不法之所有，基於共同犯意之聯絡，趁乙○○不備之際，駕車快速接近乙○○
      自李女手中搶奪皮包一只，皮包內有會員卡二張及廠牌、型號為ＳＡＧＥＮ、
      ＤＣ—八一八號之手機一支，得手後駕車加速逃逸，並將贓物據為己有，甲○○分得該支手機，其餘物品則由阿牛將之棄置，甲○○再於當日下午在台北縣
      三重市○○街承億汽車行內，以新台幣三百元之價格變賣予不知情之戊○○（
      經臺灣士林地方法院檢察署檢察官不起訴處分），得款花用殆盡。嗣經警循線
      查知上揭手機為戊○○持有，再循線於同年七月十日晚間九時三十分許，在台
      北縣樹林市○○街三六巷十六弄二四之四號四樓查獲被告。
二、案經臺北市政府警察局大同分局報請臺灣士林地方法院檢察署檢察官偵查起訴。
    理  由
一、訊據被告甲○○否認有何搶奪之犯行，辯稱：我在八十九年七月四日中午與丁○○共同出外看車，行經民族西路一帶時在路邊看到上揭手機，就撿了手機，之後
    賣給戊○○，並沒有搶奪手機云云。經查：
  （一）被告如何與綽號阿牛之成年男子搶奪被害人乙○○手機等情，業據被告於警
        訊及偵查中自承無諱，且被告自白之事實核與被害人乙○○警訊及本院所證
        被搶奪之情節、及證人戊○○所證如何自被告處取得手機之情節互核相符，
        復有贓物認領保管收據一紙附卷可稽。
  （二）被告嗣後翻異前詞，否認犯罪，辯稱手機是撿來的，警訊自白是遭非法取供
        云云，然查：
        (1)被告於警訊初訊先是否認犯罪，辯以「下午四、五點時：：到三重天台廣
          場找朋友，因為朋友不在，所以離開天台廣場走樓梯時在四樓樓梯撿到一
          具手機。」（偵查卷第九頁背面），之後訊問之員警提示被告當日十二時
          十九分人在台北市○○○路使用行動電話之通聯記錄，被告才承認（偵查
          卷第十頁），迄至偵查程序之後，被告才提出與丁○○在台北市○○○路
          共同拾獲手機之抗辯，被告果真與丁○○共同拾獲上揭手機，何以於甫遭
          逮捕警訊初訊之際，竟然對此有利之事實未予以提出抗辯，而另辯以「天
          台樓梯」之版本，被告嗣後翻供過程，與事理不符。
        (2)被告雖聲請傳喚丁○○作證，然於本院審理中被告及證人丁○○經檢察官
          、辯護人詰問結果，被告之供詞與丁○○之證詞，多所矛盾，例如，到台
          北看車之情節：被告供稱：「什麼路我不知道，該同行是一個店面，店在
          巷子或路邊我忘記，因當時我胃又開始痛，看的是什麼車我不記得了，顏
          色也不記得，楊接著四處看車，我在車上睡覺，看了幾家我不知道：：何
          時醒來我不知。」（見本院八十九年十一月二十四日審理筆錄第三頁），
          證人證稱：「去民族西路同行車行看賓士車：：車子排在外面我們就看，
          看了幾家我不清楚。我進去看時被告都有進去，因被告想學做這行。」（
          見同日筆錄第三頁）；關於行程中吃午飯之情節，被告供稱：「我們十一
          點多在三重吃中飯，在攤子吃嘉義雞肉飯，吃飽再去台北。」（見同日筆
          錄第四頁），證人證稱：「在台北某處騎樓吃魯肉飯：：從三重到台北看
          完車才去吃飯，在民族西路附近吃。」（見同日筆錄第七、八頁）；關於
          撿到手機的位置，被告稱是在丁字型路口，車前有一座牆（見同日筆錄第
          四頁），證人稱是十字路口，二人分別繪製之現場位置圖更是南轅北轍；
          關於拾獲手機情節，被告稱要求證人停車時，並未告以停車原因，是在車
          外組合好手機再上車，上車後並未測試，亦未與證人說什麼云云（見同日
          筆錄第三頁），證人則證稱：被告說路邊有東西要求停車，被告撿完東西
          就立刻上車，被告在車上組合手機，證人並問以手機是否可以打云云（見
          同日筆錄第七、八頁），綜上，二人所供內容多所齟齬，且不符之處，均
          非細微之節，而是事關事件流程，顯非因為時間經過致記憶消褪所致，證
          人所證應係虛偽之詞，被告抗辯不足採信。
        (3)至被告辯稱警訊自白乃非法取供乙節，經本院傳訊承辦警官丙○○證稱：
          「是由被害人手機查出持有手機的人是蔡，：：蔡告訴我們向被告買的，
          我們就去找被告，再將被告帶回分局偵訊，被告最初否認犯罪，後來我拿
          通聯記錄跟他對証，案發時間被告手機基地台位置與本案被搶手機位置相
          同，被告說手機是轉給他妹妹使用，他說身體不舒服在家休息，有請蔡幫
          他請假，後來我們將手機動線畫給他看，被告才坦承是他夥同一位阿牛做
          的，他說因前案現假釋中，所以不敢承認：：」、「是我們証據完備，被
          告才承認。筆錄全程是由我製做，若我有打被告，被告可以指認，我們給
          被告看通話記錄時，被告也很驚訝。被告現所述是推托之詞，當時事証已
          明確，我們並沒有必要刑求被告。」（見同日筆錄第十二、十三頁），證
          人丙○○所證被告自白經過，核與被告警訊中先否認後承認之經過，及附
          卷之台灣大哥大股份有限公司通聯記錄相符，堪予採信，而被告聲請傳喚
          之己○○所證內容亦不能證明被告有何遭刑求之事，被告所辯不足採信。
          又該機車之來源，尚無事證證明被告有何不法，併予敘明。
    綜上，本案事證明確，被告搶奪犯行應堪認定，應依法論科。
二、核被告所為，係犯刑法第三百二十五條第一項之搶奪罪。被告與綽號阿牛之成年
    男子間，有犯意之聯絡，行為之分擔，均為共同正犯。爰審酌被告犯罪之動機為
    圖得不法利益、犯罪手段影響社會治安甚鉅、前有多次前科（包括二次搶奪前科
    ），於假釋中再犯本案（有臺灣高等法院被告全國前案紀錄表及臺灣士林地方法
    院檢察署刑案資料查註紀錄表一件附卷可稽）、犯罪所生之損害，及犯罪後之態
    度等一切情狀，量處如主文所示之刑。
據上論斷，應依刑事訴訟法第二百九十九條第一項前段，刑法第二十八條、第三百二
十五條第一項，判決如主文。
本案經檢察官高愈杰到庭執行職務。
中      華      民國      九十      年      一      月    十九    日
                                  臺灣士林地方法院刑事第二庭
                                          法  官  王  梅  英
右正本證明與原本無異。
如不服本判決，應於判決送達後十日內，向本院提出上訴狀。
                                          書記官  廖  春  玉
中      華      民      國      九十      年      一      月     二十   日
附錄本案論罪科刑法條全文。
刑法第三百二十五條第一項：
意圖為自己或第三人不法之所有，而搶奪他人之動產者，處六月以上五年以下有期徒
刑。


司法院資訊處製作；財團法人民間司法改革基金會備份。
